最　高　行　政　法　院　裁　定
　　　　　　　　　　　　　　　　　　 94年度裁字第02841號
上　訴　人　甲○○
被 上訴 人　財政部臺灣省北區國稅局
代　表　人　乙○○
上列當事人間因綜合所得稅事件，上訴人對於中華民國92年8月
13日臺北高等行政法院91年度訴字第3325號判決，提起上訴。
本院裁定如下：
    主  文
上訴駁回。
上訴審訴訟費用由上訴人負擔。
    理  由
一、按對於高等行政法院判決上訴，非以其違背法令為理由，不
    得為之，行政訴訟法第242條定有明文。是對於高等行政法
    院判決上訴，若未具體說明原判決違背何項法令、不適用法
    規或如何適用不當之具體情事，即非主張原判決違背法令以
    為上訴理由，其上訴不應准許。
二、上訴意旨略謂：依所得稅法第80條第2項規定授權稽徵機關
    核定者為「各該業所得額之標準」且「稽徵機關依本法第80
    條第4項之規定向同業公會徵詢意見時，應具書面，檢附『
    所得額標準調查表』限期通知查復。」同法施行細則第75條
    亦有明文，故「簡化查核要點」將所得稅法第80條第3項極
    為明確之「納稅義務人申報之所得額，如在前項規定標準以
    上，即以其原申報額為準。」於適用上增加法律所無之限制
    ，非但未將「稽徵業務簡化」甚且規定於核定確定後仍可每
    年抽查10%，徒託簡化之空言，假藉便民之詞，而行擾民之
    實，何便民之有。另「執行業務所得查核辦法與營利事業查
    核準則相同，均不屬所得稅法委任立法之位階，而為行政機
    關所制定之行政規章。」復為財政部稅制委員會編印之「中
    華民國稅務通鑑」127頁所明白揭示，上述兩項行政規章尚
    為財政部所頒訂，況係由不具擬訂法規權限之財政部臺灣省
    北區國稅局所發布之「簡化查核要點」，且非屬委任立法位
    階。再言，本案申報之所得額已達所得額標準，稽徵機關認
    納稅義務人申報之所得額，已在規定標準以上，即以其原申
    報額為準，並未發現錯誤短徵，於法律之適用上並無違誤，
    且被上訴人於前程序言詞辯論庭中亦坦承「並未發現上訴人
    無爭年度有短匿漏報執行業務收入情事。」故其逕自重新核
    定而補徵稅款之處分自有違誤。財政部臺灣省北區國稅局自
    己所訂立發布之「簡化查核要點」任由承辦人員憑一己之私
    ，隨個人喜惡，恣意抽查。原判決置司法院釋字第247號之
    解釋於不顧，強以違法之財政部臺灣省北區國稅局自訂之「
    簡化查核要點」及與本案並不相關之「行政法院58年判字第
    31號判例意旨」套引判決，顯失公平等語。本院經查上開上
    訴意旨，無非就原審取捨證據認定事實之職權行使指摘原判
    決不當，而非表明該判決所違背之法令及其具體內容，暨依
    訴訟資料合於該違背法令之具體事實，難認其已合法表明上
    訴理由，既經原判決明其不採之心證理由在案，上訴人復
    以同一事由提起本件上訴，僅泛稱有上訴之事由，並未具體
    說明原判決有違背何項法令、不適用法規或如何適用不當之
    具體情事，依首開規定及說明，其上訴為不合法，應予駁回
    。
三、依行政訴訟法第249條第1項前段、第104條、民事訴訟法第
    95條、第78條，裁定如主文。
中　　華　　民　　國　　94　　年　　12　　月　　29　　日
                  第三庭審判長法  官　徐　樹　海
                              法  官  蔡  進  田
                              法  官　黃　合　文
                              法  官　林　茂　權
                              法  官　鄭  小  康
以  上  正  本  證  明  與  原  本  無  異
中　　華　　民　　國　　94　　年　　12　　月　　30　　日
　　　　　　　　　　　　　　　書記官　蘇　金　全
